Images du répertoire du notaire Etienne L'Ecoufflet pour l'étude XXXVIII
Archives nationales de France
Images du répertoire du notaire Etienne L'Ecoufflet pour l'étude XXXVIII
30 janvier 1773 - 28 janvier 1780
MC/RE/XXXVIII/9
Etude XXXVIII; L'ecoufflet, Etienne
Un registre
Archives nationales de France
Minutes et répertoires: la loi 2008-696 du 15 juillet 2008 relative aux archives a fixé à 75 ans à compter de la date de l'acte, ou à 25 ans à compter de la date du décès de l'intéressé si ce délai est plus bref, le délai de communication des minutes et répertoires des notaires; ce délai est porté à 100 ans à compter de la date de l'acte si le document se rapporte à un mineur (code du Patrimoine, articles L213-2, 4e d et 5e).
Autres documents de l'étude (dossiers de clients, comptabilité...): s'agissant d'archives privées, ces documents sont communicables selon les modalités fixées par le déposant ou le donateur.
Certains documents ne sont pas accessibles sous leur forme originale en raison de leur mauvais état de conservation.
Registre entré aux Archives nationales en 1969.
283 feuillets de papier manuscrits, hauteur 35 x largeur 22.5 cm. Le registre est en assez bon état. La reliure est faible. Le répertoire a été folioté par le notaire. A voir au f° 100 r°: lettre décorée.
Registre folioté en 2003 (foliotation non visible à l'écran)
Images des répertoires de l’étude XXXVIII
Archives de l'étude XXXVIII
répertoire d'officier public ministériel
- Répertoire chronologique pour la période du 30 janvier 1773 au 28 janvier 1780, 30 janvier 1773 - 28 janvier 1780; MC/RE/XXXVIII/9
  Le répertoire contient les informations suivantes sur trois colonnes encadrées: 1. la nature de l'acte; 2. la date du jour; 3. les noms des parties.
  répertoire
  - Liste chronologique des actes pour la période du 30 janvier au 30 décembre 1773, 30 janvier - 30 décembre 1773; 2 r°-53 v°; 52 feuillets
    - du 30 janvier au 30 juin 1773, 30 janvier - 30 juin 1773; 2 r°-24 v°; 23 feuillets
    - du 1er juillet au 30 décembre 1773, 1er juillet - 30 décembre 1773; 25 r°-53 v°; 29 feuillets
  - Liste chronologique des actes pour la période du 4 janvier au 31 décembre 1774, 4 janvier - 31 décembre 1774; 54 r°-100 r°; 47 feuillets
    - du 4 janvier au 30 juin 1774, 4 janvier - 30 juin 1774; 54 r°-78 r°; 25 feuillets
    - du 1er juillet au 31 décembre 1774, 1er juillet - 31 décembre 1774; 78 v°-100 r°; 23 feuillets
  - Liste chronologique des actes pour la période du 2 janvier au 31 décembre 1775, 2 janvier - 31 décembre 1775; 100 r°-138 v°; 39 feuillets
  - Liste chronologique des actes pour la période du 2 janvier au 31 décembre 1776, 2 janvier - 31 décembre 1776; 139 r°-171 v°; 33 feuillets
  - Liste chronologique des actes pour la période du 6 janvier au 31 décembre 1777, 6 janvier - 31 décembre 1777; 172 r°-205 v°; 34 feuillets
  - Liste chronologique des actes pour la période du 3 janvier au 31 décembre 1778, 3 janvier - 31 décembre 1778; 206 r°-238 v°; 33 feuillets
  - Liste chronologique des actes pour la période du 4 janvier au 31 décembre 1779, 4 janvier - 31 décembre 1779; 239 r°-279 r°; 41 feuillets
  - Liste chronologique des actes pour la période du 2 au 28 janvier 1780, 2 janvier - 28 janvier 1780; 279 v°-282 v°; 4 feuillets